臺灣臺北地方法院刑事判決
111年度審易字第1003號
公  訴  人  臺灣臺北地方檢察署檢察官
被      告  林建豪



上列被告因毀棄損壞案件，經檢察官提起公訴（111年度調偵緝
字第7號），本院判決如下：
    主  文
本件公訴不受理。
    理  由
一、公訴意旨如附件起訴書所載。
二、告訴乃論之罪，告訴人於第一審辯論終結前得撤回其告訴，
    又告訴經撤回者，應諭知不受理之判決，刑事訴訟法第238
    條第1項、第303條第3款分別定有明文。
三、本件告訴人告訴被告毀棄損壞案件，起訴書認係觸犯刑法第
    354條毀損罪，依同法第357條之規定，須告訴乃論。茲據告
    訴人撤回告訴，依照首開說明，本件應不經言詞辯論，逕為
    諭知不受理之判決。
據上論斷，應依刑事訴訟法第303條第3款、第307條判決如主文
。
本案經檢察官李頲翰提起公訴，檢察官邱曉華到庭執行職務。
中    華    民    國     111   年    8   月    26    日
                  刑事第二十庭  法  官  洪英花
以上正本證明與原本無異。
如不服本判決應於收受送達後20日內向本院提出上訴書狀，並應
敘述具體理由；其未敘述上訴理由者，應於上訴期間屆滿後20日
內向本院補提理由書（均須按他造當事人之人數附繕本）「切勿
逕送上級法院」。
告訴人或被害人如對於本判決不服者，應具備理由請求檢察官上
訴，其上訴期間之計算係以檢察官收受判決正本之日期為準。
因疫情而遲誤不變期間，得向法院聲請回復原狀。
                                書記官  洪啟瑞
中    華    民    國     111   年    8   月    26    日
附件：
臺灣臺北地方檢察署檢察官起訴書
                                    111年度調偵緝字第7號
　　被　　　告　林建豪　男　35歲（民國00年00月0日生）
　　　　　　　　　　　　住○○市○○區○○路000巷00號1樓
　　　　　　　　　　　　國民身分證統一編號：Z000000000號
上列被告因毀損案件，業經偵查終結，認為應提起公訴，茲將犯
罪事實及證據並所犯法條分敘如下：
　　　　犯罪事實
一、林建豪於民國110年4月10日10時30分許，與友人簡廷宇、王
    柏宇、陳毅璘及吳柏衡等人，前往址設臺北市○○區○○路000
    號之錢櫃台北松江店203號包廂消費，林建豪竟基於毀損之
    犯意，以不詳之方式，砸毀包廂內之電視，致令不堪使用。
    嗣於林建豪等人消費完畢，經該店店員進入包廂清潔後，始
    發現上情。
二、案經葉富淇訴由臺北市政府警察局中山分局報告偵辦。
　　　　證據並所犯法條
一、證據清單及待證事實：
編號 證    據    方    法 待     證    事     實 一 被告林建豪於偵查中之供述。 坦承有於110年4月10日10時30分許，在錢櫃台北松江店消費，惟矢口否認有毀損之犯行，辯稱，伊喝多了，不確定云云。 二 告訴人葉富淇於警詢及偵查中之指述。 被告林建豪等人當日12時許離開包廂後，約12時40分許包廂服務人員在整理時發現包廂內之電視遭毀損之事實。  三 證人簡廷宇於警詢及偵查中之具結證述。 伊當時跟林建豪及吳柏衡及一些同事一起去某包廂唱歌，快要離開前有聽到一聲巨響，伊抬頭看到林建豪站在電視螢幕旁，吳柏衡則坐在伊旁邊，伊聽到聲響抬頭後，包含林建豪在內的人都跟伊說沒事沒事，伊也不知道電視牆為何會壞掉之事實。  四 203號包廂電視遭毀損後之照片2張及監視錄影畫面翻拍照片7張。 203號包廂電視遭毀損及該時段203號包廂僅有林建豪等人進出之事實。 
二、核被告林建豪所為，係犯刑法第354條之毀損罪嫌。
三、依刑事訴訟法第251條第1項提起公訴。
  此　致
臺灣臺北地方法院
中　　華　　民　　國　 111　　年　　4 　　月　　24　　日
                          檢  察  官  李  頲  翰
本件正本證明與原本無異
中　　華　　民　　國　 111　　年　　5 　　月　　5 　　日
　　　　　　　　　　　    書　記　官  馬  玉  珊
附錄本案所犯法條全文
中華民國刑法第354條
毀棄、損壞前二條以外之他人之物或致令不堪用，足以生損害於
公眾或他人者，處 2 年以下有期徒刑、拘役或 1 萬 5 千元以
下罰金。